Inventaris van het archief van de Graven van Blois, 1304-1397
Nationaal Archief, Den Haag
- BIJZONDER, II.
  - Stukken betreffende eigendommen en financiën, D.
    - Financiën, 2.
      - Bijzonder, 2.2.
        - Baljuw en rentmeester van Beverwijk en Noordwijk, f.
          - Bijlagen bij inv.nr. 273., 321-329
            - Kwitantie van Badelog van Adrichem, abdis van Leeuwenhorst, wegens de ontvangst van Floris van Alphen van 25 pond Hollands, jaarlijkse rente van Katharina, dochter van Jan van Blois, non in dat klooster, 1383 november 30., 328; 1 stuk
            - Kwitantie van Badelog van Adrichem, abdis van Leeuwenhorst, wegens de ontvangst van Floris van Alphen van 15 pond Hollands, jaarlijkse rente van het veen te Noordwijk, 1383 november 30., 329; 1 stuk
          - Bijlagen bij inv.nr. 274., 330-331
            - Rekening van de kosten van de nieuwe gevangenis te Wijk aan Zee, (1384)., 330; 1 stuk
              Vergelijk inv.nr. 412.
            - Brief van Dirk Pietersz., waarin hij zich beklaagt over het feit, dat Dirk Jan, rechter te Krommenie, geen rechtdag wilde bepalen voor een zaak tegen Nikolaas Jan, zijn broer, en waarin hij alsnog recht vordert onder vermelding van de namen van schepenen en buren van Krommenie die daarvan getuige zijn geweest, (afschrift door de baljuw van Beverwijk, 1384)., 331; 1 stuk
          - Bijlagen bij inv.nr. 275., 332-334
            - Rekeningen van de kosten van de reparatie van de molen te Beverwijk, (1385)., 332; 2 stukken
            - Staat van vredebreuken, (1384-1385)., 333; 1 stuk
            - Rekening van het verblijf van de raad van (Gwijde van Blois), bestaande uit Hendrik, heer van Montfoort, Dirk van Polanen, heer van Asperen, Dirk van der Goude en Dirk Beynken, te Noordwijk in de week na 9 april (1385)., 334; 1 stuk
          - Bijlage bij inv.nr. 276. Rekening van de afwikkeling van de boedel van Wouter van der Heve., (1386); 335; 1 stuk
          - Bijlagen bij inv.nr. 277., 336-340
            - Rekening van de reis- en verblijfkosten van Godschalk van Brakel onder meer te Schoonhoven en Den Haag, (1387)., 336; 1 stuk
            - Kwitantie van Gwijde van Blois wegens de ontvangst van 50 Franse franken van Jan de bastaard van Blois, zijn neef, namens Floris van Alphen, 1387 februari 13., 337; 1 stuk
            - Kwitantie van Jan Tolnaer, rentmeester van Schoonhoven en Gouda, wegens de ontvangst van Nikolaas Tesselaer, (schout van Beverwijk), namens Floris van Alphen, baljuw en rentmeester van Beverwijk en Noordwijk, van 200 pond Hollands, door Jan van Blois bij gestament vermaakt aan het (Karmelieten-)klooster te Schoonhoven, 1387 augustus 3., 338; 1 charter
            - Kwitantie van Godschalk van Brakel, (rentmeester-generaal), wegens de ontvangst van 237 pond van Nikolaas Tesselaer, (schout van Beverwijk), namens Floris van Alphen, baljuw en rentmeester van Beverwijk en Noordwijk, 1387 augustus 4., 339; 1 charter
            - Kwitantie van Godschalk van Brake, (rentmeester-generaal), wegens de ontvangst van Dirk, zoon van Nikolaas Tesselaer, (schout van Beverwijk), namens Floris van Alphen, baljuw en rentmeester van Beverwijk en Noordwijk, van 381 Dordrechtse en Gelderse guldens, 1387 oktober 24., 340; 1 stuk
          - Bijlagen bij inv.nr. 278., 341-344
            - Kwitantie van Godschalk van Brakel, (rentmeester-generaal), wegens de ontvangst van Nikolaas Tesselaer, (schout van Beverwijk), namens Floris van Alphen, baljuw en rentmeester van Beverwijk en Noordwijk, van een met name gespecificeerd bedrag, 1387 december 8., 341; 1 stuk
            - Kwitantie van Godschalk van Brakel, (rentmeester-generaal), wegens de ontvangst van Dirk, zoon van Nikolaas Tesselaer, (schout van Beverwijk), namens Floris van Alphen, baljuw en rentmeester van Beverwijk en Noordwijk, van een met name gespecificeerd bedrag, 1388 februari 15., 342; 1 charter
            - Kwitantie van Godschalk van Brakel, (rentmeester-generaal), wegens de ontvangst van Nikolaas Tesselaer, (schout van Beverwijk), namens Floris van Alphen, baljuw en rentmeester van Beverwijk en Noordwijk, van een met name gespecificeerd bedrag, 1388 juli 13., 343; 1 stuk
            - Rekening van een boedelverkoop, gedaan door Pieter Dobbelaer en Pieter Gerardsz., schepenen in Wijk aan Zee, (1387-1388)., 344; 1 stuk
          - Bijlagen bij inv.nr. 279., 345-361
            - Kwitantie van Dirk Bijlman, rentmeester van Schoonhoven en Gouda, wegens de ontvangst van Nikolaas Tesselaer, schout van Beverwijk, van 100 franken, afkomstig van de vredebreuk van Siburg, zoon van Jan Albrecht, 1389 november 29., 345; 1 stuk
              Behorend bij de ingehechte schoutrekening.
            - Kwitantie van Dirk Bijlman, wegens de ontvangst van Nikolaas Tesselaer, schout van Beverwijk van 90 franken, afkomstig van de vredebreuk van Siburg, zoon van Jan Albrecht, 1389 december 19., 346; 1 stuk
            - Kwitantie van Filips van Malsen wegens de ontvangst van Nicolaas Tesselaer, schout van Beverwijk, van een met name gespecificeerd bedrag aan te wenden voor de dagelijkse kost van (Gwijde) van Blois vertoevend te Heemstede, 1390 februari 24., 347; 1 stuk
            - Attestatie door Floris van Adrichem, ridder, van de betaling door Floris Simonsz., schout van Spaarnwoude, van 25 oude schilden uit het schoutambacht van Spaarnwoude aan Jacob Feienz., voormalig schout van dit ambacht,krachtens schuldbrief van (Gwijde) van Blois, 1390 maart 1., 348; 1 stuk
            - Kwitantie van Jakob Feienz., voormalig schout van Spaarnwoude, wegens de ontvangst van Floris Simonsz., schout van Spaarnwoude, van 25 oude Franse schilden, welke hem toekwamen daar hij dit bedrag ten behoeve van (Gwijde) van Blois geleend had, 1390 maart 12., 349; 1 stuk
            - Aantekeningen van (Jan van Heemstede) van door Nikolaas Tesselaer, schout van Beverwijk, aan (Gwijde) van Blois, (Maria van Namen), zijn gemalin, en de vrouwe van Dunois en hun gevolg voorgeschoten bedragen tijdens hun verblijf van vier dagen te Beverwijk (in 1390), 1390 maart 12., 350; 1 stuk
            - Kwitantie van Frederik van der Zevender, knaap, wegens de ontvangst van Jan van Heemstede, van 200 Franse franken, welke (Gwijde) van Blois hem nog verschuldigd was volgens zijn huwelijkse voorwaarden, 1390 juli 2., 351; 1 charter
            - Kwitantie van Willem van Brakel wegens de ontvangst van Jan van Heemstede van 25 oude Franse franken, jaarlijkse rente van Blois hem toekomend uit het rentmeesterschap van Beverwijk en Noordwijk, 1390 juli 10., 352; 1 stuk
              Verg. inv.nr. 361.
            - Kwitantie van Margareta van der Wateringe, abdis van Leeuwenhorst, wegens de ontvangst van heer Willem van Maarland van 15 oude schilden, rente van het (veen te Noordwijk), alsmede van 25 oude schilden, lijftocht van Katharina, (dochter van Jan van Blois) en nicht van Gwijde van Blois, non in dat klooster, 1390 november 2., 353; 1 stuk
            - Kwitantie van Pieter van Zaanden, wegens de ontvangst van Jan van Heemstede van 6 pond, 7 schellingen en 1 penning obools, jaarlijkse rente hem toekomende van zijn leen (in Westzaan) vroeger gehouden door Hugo van Zaanden, 1390 november 10., 354; 1 stuk
              Inv.nr. 1, fo. 9vo.
            - Kwitantie van Nikolaas van Adrichem wegens de ontvangst van Jan van Heemstede van 12 pond goed geld, hem toekomende uit de renten van Beverwijk, 1390 november 10., 355; 1 stuk
            - Kwitantie van Martelie, weduwe van Filips Willemsz., wegens de ontvangst van Jan van Heemstede van 7 pond en 10 schellingen goed geld, ten laste van Blois, 1390 november 24., 356; 1 stuk
            - Kwitantie van Jan die Weent, Abt van Egmond, Wegens de Ontvangst van Willem van Maarland van zo Pond Tournoois Jaarliikse Pacht van de Tienden te Dreischor, Welue de Abdii van Egmond Toenomt van Mei. 1390 November 25, 357
              1 Stuk
            - Kwitantie van Willem van Brakel, (rentmeester-generaal), wegens ontvangst van Jan van Heemstede van 25 Franse franken, jaarlijkse rente van Blois, hem toekomend uit het rentmeesterschap van Beverwijk en Noordwijk, 1391 maart 10., 358; 1 stuk
            - Aantekening van Jan van Heemstede van de bedragen, welke Nikolaas Tesselaer in het schoutambacht van Beverwijk ten eigen bate geïnd heeft in het jaar 1390., 359; 1 stuk
            - Aantekening van Jan van Heemstede van de gelden, welke hij aan (Maria van Namen), gravin van Blois, heeft verstrekt, (1390)., 360; 1 stuk
            - Aantekeningen van Jan van Heemstede van de reizen, die hij in Holland gemaakt heeft sedert hij uit Henegouwen gekomen was, (1390)., 361; 1 stuk
          - Bijlagen bij inv.nr. 280., 362-363
            - Aantekeningen van Jan van Heemstede van de bedragen, welke Nikolaas Tesselaer in het schoutambacht van Beverwijk ten eigen bate heeft geïnd in het jaar 1392., 362; 1 stuk
            - Memorie betreffende het land, dat Willem van Hogendorp sedert negen jaar van de abdij van Egmond in pacht had met de bedragen van de pacht, (1392)., 363; 1 stuk
          - Bijlagen bij inv.nr. 281., 364-366
            - Aantekening van Jan van Heemstede van de bedragen, welke Nikolaas Tesselaer in het schoutambacht van Beverwijk ten eigen bate geïnd heeft in het jaar 1393., 364; 1 stuk
            - Rekening van de kosten der berechting en terechtstelling van Boudeken die Wael (1392-1393)., 365; 1 stuk
            - Rekening van de herstelkosten van de molen van de heer te Beverwijk sinds mei (1393)., 366; 1 stuk
          - Bijlagen bij inv.nr. 283., 367-377
            - Kwitantie van Nikolaas de Gruter wegens de ontvangst van Nikolaas Tesselaer, (schout van Beverwijk), van 10 oude schilden, opbrengst van de markttollen in Beverwijk, 1395 september 21., 367; 1 stuk
            - Kwitantie van Jan die Weent, abt van Egmond, wegens de ontvangst van de rentmeester in Noord-Holland van 20 pond Tournoois jaarlijkse pacht van (de tienden van) Dreischor, welke de abdij van Egmond toekomt, 1395 oktober 19., 368; 1 stuk
            - Kwitantie van Nikolaas van Adrichem wegens de ontvangst van Willem van Brakel van 12 pond herengeld, jaarlijkse rente van Blois, 1395 oktober 21., 369; 1 stuk
            - Kwitantie van Godschalk van Brakel, (rentmeester-generaal), wegens de ontvangst van 300 Willems schilden van Floris Jansz. van den Wale namens Willem van Brakel, zijn neef, baljuw en rentmeester van Beverwijk te Noordwijk, 1395 november 16., 370; 1 stuk
            - Kwitantie van Margareta van der Wateringe, abdis van Leeuwenhorst, wegens de ontvangst van Willem van Brakel van 15 pond Hollands, jaarlijkse rente van het veen te Noordwijk, alsmede van 25 pond Hollands, jaarlijkse lijftocht van Katharina, dochter van Jan van Blois, non in dat klooster, 1395 november 18., 371; 1 stuk
            - Kwitantie van Pieter van Zaanden wegens de ontvangst van Willem van Brakel van 6 pond herengeld en het twaalfde deel van een hoed gerst, gerekend voor 8 schellingen herengeld, jaarlijkse rente van zijn leen in Westzaan, 1395 november 23., 372; 1 stuk
              Verg. inv.nr. 1, fo. 9vo.
            - Kwitantie van Jakob Jansz., kapelaan te Langeveld, wegens de ontvangst van Willem van Brakel van 2 oude schilden, jaarlijkse rente, welke aan de kapelanie te Langeveld uit de renten van Noordwijk toekomt, 1395 november 26., 373; 1 stuk
            - Kwitantie van Jan van Heemstede, ridder, wegens de ontvangst van Willem van Brakel van 50 Hollandse guldens, jaarlijkse rente aan hem verleend door de graaf van Blois voor het jaar 1395., 374; 1 stuk
            - Kwitantie van Godschalk van Brakel, (rentmeester-generaal), wegens de ontvangst van Willem van Brakel, baljuw en rentmeester van Beverwijk en Noordwijk, zijn neef, van met name genoemde bedragen afkomstig van achterstallige boeten, tolgeld van Spaarndam en van geleend geld, (1395)., 375; 1 chirograaf
            - Rekening van Willem van Brakel van ontvangsten van tienden en van verkochte goederen in het rentmeesterschap van Beverwijk en Noordwijk, (1395)., 376; 1 stuk
            - Rekening van Willem van Brakel van de reis- en verblijfkosten van de raad van Blois naar Egmond, (1395)., 377; 1 stuk
          - Bijlagen bij inv.nr. 284., 378-384
            - Aantekening van Willem van Brakel van de bedragen, welke Nikolaas Tesselaer in het schoutambacht van Beverwijk ten eigen bate geïnd heeft in het jaar 1396., 378; 1 stuk
            - Kwitantie van Jan die Weent, abt van Egmond wegens de ontvangst van de rentmeester van de graaf van Blois in Noord-Holland van 20 pond Tournoois, jaarlijkse pacht van (de tienden van) Dreischor, welke de abdij van Egmond toekomt, 1396 september 29., 379; 1 stuk
              Inv.nr.1 fo's 3 en 165.
            - Kwitantie van Jan van Heemstede, ridder, wegens de ontvangst van Willem van Brakel, zijn zwager, van 50 Hollandse guldens, jaarlijkse rente van de graaf van Blois, 1396., 380; 1 stuk
            - Kwitantie van Pieter van Zaanden, wegens de ontvangst van Willem van Brakel van 6 pond en 8 schellingen, jaarlijkse rente hem toekomend van zijn leen (in Westzaan), 1396 november 18., 381; 1 stuk
            - Kwitantie van Nikolaas van Adrichem wegens de ontvangst van Willem van Brakel van 12 pond herengeld, jaarlijkse rente hem toekomend uit de renten van Beverwijk, 1396 november 18., 382; 1 stuk
            - Kwitantie van Margareta van der Wateringe, abdis van Leeuwenhorst, wegens de ontvangst van Willem van Brakel van 15 pond Hollands, jaarlijkse rente van het veen te Noordwijk, alsmede van 25 pond Hollands, jaarlijkse lijftocht van Katharina, dochter van Jan van Blois, non in dat klooster, 1396 november 24., 383; 1 stuk
            - Kwitantie van Jakob Jansz., priester, wegens de ontvangst van Willem van Brakel van 40 schellingen, welke aan de kapelanie te Langeveld (uit de renten van Noordwijk) toekomt, 1396 december 1., 384; 1 stuk
          - Bijlagen bij inv.nr. 285., 385-390
            - Kwitantie van Godschalk van Brakel, (rentmeester-generaal), wegens de ontvangst van Willem van Brakel, zijn neef, baljuw en rentmeester van Beverwijk en Noordwijk, van 17 pond, 5 schellingen, 4 penningen en 1 halling, 1397 juli 10., 385; 1 stuk
            - Kwitantie van Jan van Heemstede, ridder, wegens de ontvangst van Willem van Brakel, zijn zwager, van 50 Dordrechtse guldens, jaarlijkse rente van de graaf van Blois, 1397 juli 21., 386; 1 stuk
            - Kwitantie van Jan die Weent, abt van Egmond, wegens de ontvangst van de rentmeester van de graaf van Blois in Noord-Holland van 20 pond Tournoois, jaarlijkse pacht van (de tienden van) Dreischor, welke de abdij van Egmond toekomt, 1397 oktober 3., 387; 1 stuk
            - Kwitantie van Nikolaas van Adrichem wegens de ontvangst van Willem van Brakel van 12 pond herengeld, jaarlijkse rente hem toekomend uit (de renten van Beverwijk), 1397 november 5., 388; 1 stuk
            - Kwitantie van Margareta van der Wateringe, abdis van Leeuwenhorst, wegens de ontvangst van Willem van Brakel van 25 pond Hollands, jaarlijkse lijftocht van Katharina, dochter van Jan van Blois, non in dat klooster, 1397 november 14., 389; 1 stuk
            - Kwitantie van Pieter van Zaanden wegens de ontvangst van Willem van Brakel van 6 pond en 8 schellingen herengeld voor jaarlijkse rente hem toekomend van zijn leen (in Westzaan), 1397 november 24., 390; 1 stuk
        - Schout van Beverwijk, g.
          Waar de rekeningen in andere rekeningen ingebonden zijn, is naar de betreffende inventarisnummers verwezen.
          - Rekeningen van Nikolaas Tesselaer., 1372-1374; 1376-1396; 391-402
            - Na 14 februari 1372-4 december 1372, afgehoord 1372 december 4., 391; 1 katern
            - 31 december 1373-11 november 1374, afgehoord 1374 november 22., 392; 1 katern
            - 11 november 1376-11 november 1377, afgehoord 1377 december 3., 267
            - 11 november 1377-11 november 1378, afgehoord 1378 december 2., 393; 1 katern
              Voor bijlage zie inv.nr. 404.
            - 11 november 1378-11 november 1379, afgehoord 1379 november 29., 394; 1 katern
              Voor bijlagen zie inv.nrs. 405-407.
            - 11 november 1380-11 november 1381, afgehoord 1382 februari 25., 395; 1 katern
              Voor bijlagen zie inv.nrs. 408-410.
            - 11 november 1382-11 november 1383, afgehoord 1383 november 15., 396; 1 katern
            - 11 november 1383-11 november 1384, afgehoord 1385 februari 7., 397; 1 katern
              Voor bijlagen zie inv.nr. 411.
            - 11 november 1384-11 november 1385, afgehoord 1386 maart 27., 398; 1 katern
            - 11 november 1385-11 november 1386, afgehoord 1386 november 29., 399; 1 katern
            - 11 november 1386-11 november 1387, afgehoord (1388) mei 4., 400; 1 katern
              Voor bijlage zie inv.nr. 412.
            - 11 november 1387-11 november 1388, afgehoord (1389) mei 4., 401; 1 katern
            - 11 november 1389-11 november 1390, afgehoord 1391 januari 16., 279
              Voor bijlagen zie inv.nrs. 345-346, 359-361.
            - 11 november 1391-11 november 1392, afgehoord laatste week van maart 1393., 280
            - 11 november 1392-11 november 1393, afgehoord 1393 december 4., 281
            - 11 november 1394-11 november 1395, afgehoord 1396 december 6., 402; 1 katern
              Voor bijlagen zie inv.nrs. 413-417.
            - 11 november 1395-11 november 1396, afgehoord 1396 december 6., 284
          - Rekening van Gerard Kercman., 1397; 403; 1 katern
            25 januari 1397-11 november 1397, afgehoord 1397 november 26.
          - Bijlage bij inv.nr. 393. Kwitantie van Godschalk van Brakel, (rentmeester-generaal), wegens de ontvangst van Nikolaas Tesselaer, schout van Beverwijk, van 51 oude schilden ofwel 51 pond., 1378 juli 15; 404; 1 stuk
          - Bijlagen bij inv.nr. 394., 405-407
            - Brief van Godschalk van Brakel aan Nikolaas Tesselaer, schout in (Bever-)wijk, waarin hij hem verzoekt ten spoedigste, middels Pieter, een raaf te bezorgen, welke Jan van Blois naar Henegouwen wil meenemen, (1379 maart 1)., 405; 1 stuk
            - Brief van Godschalk van Brakel,(rentmeester-generaal), aan Nikolaas Tesselaer, schout van Beverwijk, waarin hij hem verzoekt hem, middels Dirk zijn knecht, het geld te bezorgen, dat hij aan hem had toegezegd toen hij de laatste keer bij hem was, (1379 augustus 1)., 406; 1 stuk
            - Aantekening van Nikolaas Tesselaer van het geld, dat Dirk, knecht van Godschalk van Brakel, van hem ontvangen heeft, (1379 augustus 4)., 407; 1 stuk
          - Bijlagen bij inv.nr. 395., 408-410
            - Kwitantie van Godschalk van Brakel, (rentmeester-generaal), wegens de ontvangst van Nikolaas Tesselaer, schout van Beverwijk, van 50 pond Hollands herengeld, 1381 januari 24., 408; 1 stuk
            - Akte van kwijtschelding door Frank van Borsele, ridder, baljuw van Kennemerland en Friesland, ten gunste van Pieter van der Burch, Gerbrand Anderkes, Nikolaas Anderkes, Matthias Hannes en Nikolaas Pieter Smeders, wegens de voldoening van de zoengelden, welke hem in de vierschaar waren toegewezen bij de berechting van doodslag van Pieter Fokkenzoon, gepleegd door Nikolaas Boenenz., afschrift, 1381 april 4., 409; 1 stuk
            - Kwitantie van Godschalk van Brakel, (rentmeester-generaal), wegens de ontvangst van Nikolaas Tesselaer, schout van Beverwijk, van 50 pond Hollands herengeld, 1381 april 20., 410; 1 stuk
          - Bijlage bij inv.nr. 397. Rekening van de reis- en verblijfkosten van IJsbrand Nikolaasz. en Jan Roderiksz., die Wouter Romoei en zijn zoon Nikolaas als gevangenen van Beverwijk naar Schoonhoven overbrachten., (1383-1384); 411; 1 stuk
          - Bijlage bij inv.nr. 400. Rekening van de kosten van de bouw van een nieuwe gevangenis te Beverwijk., (1386-1387); 412; 1 stuk
            Vergelijk inv.nr. 330.
          - Bijlagen bij inv.nr. 402., 413-417
            - Aantekening van geld, gevonden op Godert Nikolaasz., die in de gevangenis zit, (1394-1395)., 413; 1 stuk
            - Rekening van de kosten van de berechting en executie te Beverwijk van Godert Nikolaasz., die als dief is opgehangen, (1394-1395)., 414; 1 stuk
            - Rekening van de kosten van de berechting en executie van Dirk van Nijmegen en Hendrik Mouwe te Beverwijk, (1394-1395)., 415; 1 stuk
            - Kwitantie van Godschalk van Brakel, (rentmeester-generaal), wegens de ontvangst van Nikolaas Tesselaer, schout van Beverwijk, van 24 pond en 14 schellingen, opbrengst van het schoutambacht van Beverwijk, 1395 januari 11., 416; 1 stuk
            - Kwitantie van Wouter de Grave wegens de ontvangst van Nikolaas Tesselaer, namens Godschalk van Brakel, van 16 pond, 13 schellingen en 4 penningen Hollands, opbrengst van de vredebreuken te Beverwijk, ten behoeve van (Gwijde) van Blois, zijn heer, 1395 mei 11., 417; 1 stuk
        - Schout van Wijk aan Zee, h.
          - Rekening van Jakob Jakobsz. over het jaar, 1395; 418; 1 stuk
            Uit inv.nr. 283.
          - Rekening van Jakob Jansz. over het jaar, 1396; 419; 1 stuk
            Uit inv.nr. 284.
          - Rekening van Jakob Jakobsz. over het jaar, 1397; 420; 1 stuk
            Uit inv.nr. 285.
        - Schout van Noordwijk, i.
          - Rekeningen van Gerard Kercman., 1372; 1374-1379; 1381; 421-428
            Uit inv.nrs. 263-269.
            - 1372, 421; 1 stuk
            - 1374, 422; 1 stuk
            - 1375, 423; 1 stuk
              Op de keerzijde aanvulling op de kostenrekening van Floris van Adrichem beschreven in inv.nr. 289.
            - 1376, 424; 1 stuk
            - 1377, 425; 1 stuk
            - 1378, 426; 1 stuk
            - 1379, afgehoord 1379 november 29., 427; 1 stuk
            - 1381, 428; 1 stuk
          - Rekening van Jakob Hendriksz. van Ruwiel., 1382; 429; 1 stuk
            22 maart 1382-11 november 1382, afgehoord tweede week van mei 1383.
            Uit inv.nr. 272.
          - Rekening van N.N.., 1383; 430; 1 stuk
            11 juni 1383-10 november 1383.
            Uit inv.nr. 273.
          - Rekeningen van Jan Boon., 1383-1386; 1389-1390; 1391-1393; 1394-1397; 431-439
            Uit inv.nrs. 274-285.
            - 11 november 1383-11 november 1384, afgehoord na 2 februari 1385., 431; 1 stuk
            - 11 november 1384-11 november 1385., 432; 1 stuk
            - 11 november 1385-11 november 1386., 433; 1 stuk
            - 11 november 1389-11 november 1390, afgehoord 1391 januari 16., 434; 1 stuk
            - 11 november 1391-11 november 1392., 435; 1 stuk
            - 11 november 1392-11 november 1393, afgehoord 1393 december 3., 436; 1 stuk
            - 11 november 1394-11 november 1395., 437; 1 stuk
            - 11 november 1395-11 november 1396., 438; 1 stuk
            - 11 november 1396-11 november 1397, afgehoord 1397 november 20., 439; 1 stuk
        - Duinwaarder van Noordwijk, k.
          - Rekeningen van Wieland., 1372; 1375-1376; 440-442
            Uit inv.nrs. 263, 265 en 266.
            - 1372, 440; 1 stuk
            - 1375, 441; 1 stuk
            - 1376, 442; 1 stuk
          - Rekeningen van Simon Florisz.., 1382-1384; 1388; 1390; 1392-1393; 1395-1397; 443-452
            Uit inv.nrs. 272-274, 278-281, 283-284, 402.
            - 1382, 443; 1 stuk
            - 1383, 444; 1 stuk
            - (1384)., 445; 1 stuk
            - 1388, 446; 1 stuk
            - 1390, afgehoord 1391 januari 16., 447; 1 stuk
            - 1392, 448; 1 stuk
            - 1393, 449; 1 stuk
            - 1395, 450; 1 stuk
            - 1396, 451; 1 stuk
            - 1397, 452; 1 stuk
        - Schout van Westzaan en Krommenie, l.
          - Rekeningen van Nanne Jansz., 1374-1377; 453-456
            Uit inv.nrs. 264-267.
            - 1374, 453; 1 stuk
            - 1375, 454; 1 stuk
            - 1376, 455; 1 stuk
            - 1377, 456; 1 stuk
          - Rekening van Godschalk van Brakel., 1378; 457; 1 stuk
            Uit inv.nr. 268.